臺灣臺中地方法院刑事判決　　　　　　　96年度易字第1828號
公　訴　人　臺灣臺中地方法院檢察署檢察官
被　　　告　丁○○
　　　　　　　　　　（另案在臺灣臺中監獄執行中）
上列被告因竊盜案件，經檢察官提起公訴（96年度偵字第3957號）
，本院判決如下：
    主    文
丁○○共同竊盜，處有期徒刑壹年貳月，減為有期徒刑柒月。
    犯罪事實
一、丁○○、乙○○（通緝中，待到案後，另行審結）於民國95
    年8月4日晚間某時許，由丁○○駕駛其另竊得之車號187—
    KH 號特營大貨車（登記名義人係琮翊汽車交通企業股份有
    限公司）、乙○○駕駛丁○○所有之車號LM—9537號自用小
    客車，行經臺中縣烏日鄉○○路○段「鯨世界加油站」前時
    ，見甲○○所有之CAT牌、E200B型挖土機1台藏置於該加油
    站旁空地上，旋即基於共同意圖為自己不法所有之犯意聯絡
    ，於翌日凌晨1時50分許，先由丁○○將其所駕駛之上開大
    貨車駛入前揭空地上，再共同將該挖土機駛上前開大貨車上
    ，而竊取該挖土機得手後，再於95年8月5日凌晨2時26分許
    ，由丁○○駕駛前開大貨車運載上揭挖土機離去，乙○○則
    駕駛前述自用小客車尾隨其後。嗣丁○○、乙○○將上開挖
    土機運載至臺中縣后里鄉正隆紙廠對面空地上藏放，並伺機
    與一真實姓名年籍不詳自稱「張姓」之成年男子取得聯繫後
    ，又將上開挖土機載至苗栗縣某處，以新臺幣110,000元將
    該挖土機售予該「張姓」男子。嗣經甲○○發現其挖土機失
    竊後，向「鯨世界加油站」拷貝該加油站所設之監視器錄影
    畫面交警方查閱後，始循線查悉上情。
二、案經臺中縣警察局烏日分局報請臺灣臺中地方法院檢察署檢
    察官偵查起訴。
    理    由
一、上開犯罪事實，業據被告丁○○於警詢、偵訊及本院審理中
    坦承不諱，核與證人即共犯乙○○於警詢中供證如何與被告
    分工合作竊得上開挖土機等經過情節，及證人即被害人甲○○於警詢、偵訊及本院審理中證述其所有上開挖土機如何於
    前述地點遭人行竊，及其嗣又如何向「鯨世界加油站」拷貝
    該加油站所設之監視器錄影畫面交警方查閱等經過情節相符
    ，復有監視錄影帶翻拍照片9幀及監視光碟片1片、證人乙○○使用之0000000000號行動電話通聯紀錄及車輛（車號LM－
    9537號自小客車）作業系統－查詢認可資料、（車號187—
    KH號）車輛竊盜、車牌失竊資料個別查詢報表—查詢車輛認
    可資料等附卷可資佐證，堪認被告上開不利於己之自白確與
    事實相符，應可採信。本件事證明確，被告犯行，洵堪認定
    。
二、核被告所為，係犯刑法第320條第1項之竊盜罪嫌。被告與乙○○就上開犯行間，有犯意聯絡，行為分擔，均為共同正犯
    。爰審酌被告正值青壯，不思勤奮工作，竟藉竊盜獲利之心
    態可議，且所竊之挖土機不惟財物價值甚鉅，更係證人甲○○賴以謀生養家之重要工具，被告為滿足個人私欲，即予竊
    取，致證人甲○○之家庭、工作均產生嚴重之困擾，不宜寬
    縱，惟念其犯罪後坦承犯行，態度尚可，並已當庭向證人甲○○道歉，有本院審理筆錄在卷可查，顯見其良心未泯，及
    其犯罪之手段，犯罪後尚未與證人甲○○達成和解，暨公訴
    人請求從重量處有期徒刑1年2月，併參酌證人甲○○陳稱對
    於被告之刑度沒有意見，但不應該判太輕之證人對於本件犯
    罪所生損害之意見等一切情狀，量處如主文所示之宣告刑。
    又本件被告犯罪時間係在中華民國96年罪犯減刑條例所定減
    刑基準點之前，合於該條例所定減刑規定之適用，應依該條
    例第2條第1項第3款之規定，減其刑為有期徒刑7月。
三、另按竊盜犯贓物犯保安處分條例第2條第4項規定：「應執行
    之刑未達1年以上者，不適用本條例」，從而18歲以上之竊
    盜犯或贓物犯，縱有犯罪之習慣，如果其應執行刑，未達1
    年以上者（包括依減刑條例減刑後所定之應執行刑在內），
    不得適用本條例宣告強制工作處分（最高法院86年度台上字
    第3133號判決要旨可資參照）。而查，本件被告所處之宣告
    刑為1年2月，雖已逾1年以上，惟其經適用中華民國96年罪
    犯減刑條例第2條第1項第3款之規定減刑後，其應執行刑僅
    為有期徒刑7月，尚未逾1年，參照上開最高法院裁判要旨意
    旨，本件被告自無竊盜犯贓物犯保安處分條例之適用，乃公
    訴人請求併依竊盜犯贓物犯保安處分條例令被告入勞動處所
    強制工作，於法不合，尚難允許，附此敘明。
據上論斷，應依刑事訴訟法第299條第1項前段，刑法第28條、第
320條第1項、刑法施行法第1條之1第1項、第2項前段，中華民國
96年罪犯減刑條例第2條第1項第3款、第7條，判決如主文。
本案經檢察官丙○○到庭執行職務。
中　　華　　民　　國　　96　　年　　7 　　月　　26　　日
                  刑事第14庭    法  官  林世民
上正本證明與原本無異。
如不服本判決，應於送達後10日內向本院提出上訴狀（須附繕本
），上訴於臺灣高等法院臺中分院。
                                書記官  紀俊源
中　　華　　民　　國　　96　　年　　7 　　月　　26　　日
附錄論罪科刑法條：
中華民國刑法第320條
意圖為自己或第三人不法之所有，而竊取他人之動產者，為竊盜
罪，處5年以下有期徒刑、拘役或5百元以下罰金。
意圖為自己或第三人不法之利益，而竊佔他人之不動產者，依前
項之規定處斷。
前二項之未遂犯罰之。
